# 土地出让金

提问人：zhoumeng904987 时间：2020-07-06 09:38:00
请教陈老师，某企业负责京港澳高速北京段的筹融资、运营管理， 10 多年前，与另外几家单位拟将这条高速公路上市，但上市未成功，当时已经缴纳百分之 15 的土地出让金，也取得土地证，当年将缴纳的15%土地出让金计入了工程造价，今年，因巡视组整改，企业缴纳了剩余85%的出让金，请问这部分土地出让金应该如何处理？

回答人：chenyiwei
取决于该公司对该条高速公路项目的核算模式。如果采用BOT模式的，则不应单独确认为“无形资产——土地使用权”，而应并入特许经营权相关无形资产的成本；不采用BOT模式，而是将公路资产确认为自身固定资产的，可以将补缴的出让金增加土地使用权账面价值。
另外，因为此次出让金补缴与巡视组要求整改有关，故应关注是否应按前期差错更正处理，在前期即确认这部分资产价值和对应的应付款项，以及相应追溯调整相关无形资产摊销等；另外资产账面价值增加后，产生未来现金流入的能力并无增加，要关注减值风险。